【裁判字號】    98,上訴,3439
【裁判日期】    981028
【裁判案由】    違反槍砲彈藥刀械管制條例等
【裁判全文】
臺灣高等法院刑事判決                98年度上訴字第3439號
上  訴  人
即  被  告  甲○○
                      之1
選任辯護人  陳俊隆律師
上列上訴人因違反槍砲彈藥刀械管制條例等案件，不服臺灣板橋
地方法院97年度訴字第2997號，中華民國98年6月29日第一審判
決（起訴案號：臺灣板橋地方法院檢察署97年度偵字第3449號）
，提起上訴，本院判決如下：
    主  文
上訴駁回。
    事實及理由
一、本案經本院審理結果，認原判決以被告所為，持有槍枝部分
    ，係犯槍砲彈藥刀械管制條例第8條第4項之未經許可持有可
    發射子彈具有殺傷力之改造手槍罪，持槍恐嚇部分，係犯刑
    法第305條之恐嚇危害安全罪。其以一行為同時恐嚇乙○○
    、丙○○二人，觸犯兩個恐嚇罪名，為同種想像競合犯，依
    刑法第55條規定，應從一重處斷。所犯二罪犯意各別、行為
    互異，應分論併罰。審酌一切情狀，就被告持有槍枝部分，
    量處有期徒刑3年2月，併科罰金新臺幣6萬元，扣案槍枝為
    違禁物，宣告沒收；恐嚇部分，量處有期徒刑3月，扣案槍
    枝為違禁物，亦為犯恐嚇罪所用之物，宣告沒收。應執行有
    期徒刑3年3月，併科罰金新臺幣6萬元，扣案槍枝沒收，並
    敘明被告無刑法第59條之適用。核其認事用法及量刑均無不
    當，應予維持，並引用原判決（如附件）記載之事實、證據
    及理由。
二、被告上訴原主張，扣案槍枝鑑定報告無證據能力，嗣於本院
    準備程序時表示，不再為上開主張（本院卷第26頁背面），
    另主張：係一不詳姓名之雜工「阿呆」，以上開槍枝向被告
    抵押借錢，伊無法拒絕勉為答應，不知已誤觸重典。被告世
    居臺北縣林口鄉頂福村，以水泥工維生，並無恆產，平日素
    行良好，無其他前科，一時失察偶罹重典，情輕法重，有可
    憫恕之處，且於96年7月間與妻離婚，獨力扶養二名年幼子
    女，請依刑法第59條減輕其刑，再予緩刑宣告，並提出林口
    鄉民出具之素行證明書2件、財政部北區國稅財產歸屬資料
    清單、戶籍謄本為證。惟查：
  (一)被告為智識正常之成年人，應知未經許可單純持有具殺傷力
    之槍枝即涉重罪，是其辯稱誤觸重典，自無可採。再被告持
    有槍枝後因細故持槍射擊，顯見被告知悉該槍枝具殺傷力，
    仍無故持有之，其犯行事證明確。原審審酌被告未經許可而
    持有上述改造手槍，對於社會安全已構成危害，僅因細故與
    人爭執，竟持改造手槍及菜刀遂行恐嚇犯行，惟兼衡其於犯
    罪後終能坦承犯行，恐嚇部分已與被害人就傷害部分達成和
    解等一切情狀，就持有槍枝部分，法定本刑為3年以上，僅
    量處被告有期徒刑3年2月，併科罰金，新臺幣6萬元，恐嚇
    部分，僅量處有期徒刑3月，應執行應執行有期徒刑3年3 月
    ，顯已審酌被告犯後態度、素行、家庭狀況等從輕量刑。
  (二)按「刑法第57條規定科刑時應審酌犯罪者犯罪之一切情狀，
    並例示應注意之事項，以為科刑輕重之準據；第59條規定係
    犯罪情狀顯可憫恕，賦予法院以酌減之權。故前者為量刑之
    標準，後者為酌減之依據，兩者有別，不能混淆。」（參見
    最高法院62年2月2日，62年度第1次刑庭庭長會議決議(四)）
    ；次按「刑法第59條之酌量減輕其刑，必於犯罪之情狀，在
    客觀上足以引起一般同情，認為即予宣告法定低度刑期，猶
    嫌過重者，始有其適用，至於被告無前科，素行端正，子女
    眾多等情狀，僅可為法定刑內從輕科刑之標準，不得據為酌
    量減輕之理由。」（參見最高法院51年台上字第899號判例
    意旨）。本件被告已自承係因接受他人「持槍抵債」，出借
    他人金錢而持有本件槍枝，實與向他人買受槍枝無異。綜觀
    全案卷證，就其持有槍枝之犯罪情狀，實查無有何可憫恕，
    而得適用刑法第59條規定之處。至其素行良好、家庭狀況等
    ，依最高法院上開決議、判例意旨，均僅係從輕量刑之依據
    ，而非減刑之理由，原審就被告本案之量刑顯已從輕，已如
    前述，是被告上訴主張適用刑法第59條減輕其刑，再予緩刑
    宣告，為無理由，應予駁回。
據上論斷，應依刑事訴訟法第368條、第373條，判決如主文。
本案經檢察官劉斐玲到庭執行職務。
中    華    民    國    98    年    10    月    28    日
            刑事第十六庭審判長法  官  溫耀源
                              法  官  許增男
                              法  官  王敏慧
以上正本證明與原本無異。
如不服本判決關於槍砲彈藥刀械管制條例部分，應於收受送達後
10 日內向本院提出上訴書狀，其未敘述上訴之理由者並得於提
起上訴後10日內向本院補提理由書（均須按他造當事人之人數附
繕本）「切勿逕送上級法院」。
其餘部分不得上訴。
                              書記官  丁淑蘭
中    華    民    國    98    年    10    月    28    日
附錄：本案論罪科刑法條全文
槍砲彈藥刀械管制條例第8條
未經許可，製造、販賣或運輸鋼筆槍、瓦斯槍、麻醉槍、獵槍、
空氣槍或第四條第一項第一款所定其他可發射金屬或子彈具有殺
傷力之各式槍砲者，處無期徒刑或五年以上有期徒刑，併科新臺
幣一千萬元以下罰金。
未經許可，轉讓、出租或出借前項所列槍枝者，處五年以上有期
徒刑，併科新臺幣一千萬元以下罰金。
意圖供自己或他人犯罪之用，而犯前二項之罪者，處無期徒刑或
七年以上有期徒刑，併科新臺幣一千萬元以下罰金。
未經許可，持有、寄藏或意圖販賣而陳列第一項所列槍枝者，處
三年以上十年以下有期徒刑，併科新臺幣七百萬元以下罰金。
第一項至第三項之未遂犯罰之。
刑法第305條
以加害生命、身體、自由、名譽、財產之事，恐嚇他人致生危害
於安全者，處二年以下有期徒刑、拘役或三百元以下罰金。


司法院資訊處製作；財團法人民間司法改革基金會備份。
